Minutes et répertoires du notaire François Auguste MOISY, 5 juin 1908 - 30 décembre 1933 (étude XXIX)
Archives nationales (France)
- Minutes de François Auguste MOISY, 5 juin 1908 - 30 décembre 1933; MC/ET/XXIX/1798 - MC/ET/XXIX/2245
  - Minutes. 1918, avril, avril 1918; MC/ET/XXIX/1939
    - Dépôt judiciaire des testaments olographes en date des 5 mars 1911 et 5 septembre 1914 de Maxime Auguste Joseph Lammers (1885-1917), domicilié 97, rue des Moines, « Mort pour la France » à Castelfranco (Vénétie, Italie), le 29 décembre 1917., 18 avril 1918; MC/ET/XXIX/1939
      testament; guerre 1914-1918; Lammers, Maxime Auguste Joseph; Moines (rue des); Castelfranco (Italie)
  - Minutes. 1918, mai, mai 1918; MC/ET/XXIX/1940
  - Minutes. 1918, juin, juin 1918; MC/ET/XXIX/1941
  - Minutes. 1918, juillet - août, juillet - août 1918; MC/ET/XXIX/1942
    - Dépôt judiciaire du testament olographe en date du 7 novembre 1917 de Léon Nicolas Poirson (1878-1918), domicilié à Bar-le-Duc (Meuse) 83, boulevard de La Rochelle, « Mort pour la France » à l'hôpital militaire de La Tronche près Grenoble, le 31 juillet 1918., 5 août 1918; MC/ET/XXIX/1942
      testament; guerre 1914-1918; Poirson, Léon Nicolas; Bar-le-Duc (Meuse, arrondissement); La Tronche (Isère)
  - Minutes. 1918, septembre, septembre 1918; MC/ET/XXIX/1943
  - Minutes. 1918, octobre, octobre 1918; MC/ET/XXIX/1944
    - Dépôt judiciaire du testament olographe en date du 1er août 1914 de Paul Maurice Ferdinand Jules Marie Jean Didier, comte Riant (1872-1918), « Mort pour la France » au Touquet-Paris-Plage (Pas-de-Calais), le 1er mai 1918., 30 octobre 1918; MC/ET/XXIX/1944
      testament; guerre 1914-1918; Riant, Paul Maurice Ferdinand Jules Marie Jean Didier; Le Touquet-Paris-Plage (Pas-de-Calais)
  - Minutes. 1918, novembre, novembre 1918; MC/ET/XXIX/1945
    - Testament d'Émile Benoit, en son vivant, employé, mobilisé comme brigadier au 64e régiment d'artillerie, décédé à Saint-Denis (Seine), rue du Fort de l'Est, n°7 bis, le 28 octobre 1918, domicilié rue Oudinot, n°13, époux de Louise Duval., 5 novembre 1918; MC/ET/XXIX/1945
      testament; Benoit, Emile; Oudinot (rue); Saint-Denis (Seine-Saint-Denis); Duval, Louise
  - Minutes. 1918, décembre, décembre 1918; MC/ET/XXIX/1946
  - Minutes. 1919, 1er janvier - 15 janvier, 1er janvier - 15 janvier 1919; MC/ET/XXIX/1947
  - Minutes. 1919, 16 janvier - 31 janvier, 16 janvier - 31 janvier 1919; MC/ET/XXIX/1948
    - Dépôt judiciaire du testament olographe en date du 1er janvier 1916 de Jules Félix Labanvoyes (1891-1917), domicilié 3, rue Maurice Mayer, « Mort pour la France » près Vienne-la-Ville (Marne), le 16 septembre 1917., 28 janvier 1919; MC/ET/XXIX/1948
      testament; guerre 1914-1918; Labanvoyes, Jules Felix; Maurice-Mayer (rue); Vienne-la-Ville (Marne)
  - Minutes. 1919, 1er février - 15 février, 1er février - 15 février 1919; MC/ET/XXIX/1949
  - Minutes. 1919, 16 février - 28 février, 16 février - 28 février 1919; MC/ET/XXIX/1950
    - Dépôt judiciaire du testament olographe en date du 21 décembre 1914 de Henri André Renard (1894-1918), domicilié 148, rue Montmartre, « Mort pour la France » à Thory (Somme), le 30 mars 1918., 18 février 1919; MC/ET/XXIX/1950
      testament; guerre 1914-1918; Renard, Henri André; Montmarat (rue); Thory (Somme)
  - Minutes. 1919, 1er mars - 15 mars, 1er mars - 15 mars 1919; MC/ET/XXIX/1951
    - Dépôt judiciaire du testament olographe en date du 9 janvier 1915 de Gabriel Caraës (1879-1916), domicilié 38, rue de Grenelle, « Mort pour la France » à Cumières (Meuse), le 24 mai 1916., 15 mars 1919; MC/ET/XXIX/1951
      testament; guerre 1914-1918; Caraës, Gabriel; Grenelle (rue de); Cumières-le-Mort-Homme (Meuse)
  - Minutes. 1919, 16 mars - 31 mars, 16 mars - 31 mars 1919; MC/ET/XXIX/1952
    - Dépôt judiciaire du testament olographe en date du 6 septembre 1914 d'Edmond Raoul Edouard Cardineau (1887-1919), domicilié 21, rue de Grenelle, « Mort pour la France » à Rosendaël (Nord), le 4 février 1919., 19 mars 1919; MC/ET/XXIX/1952
      testament; guerre 1914-1918; Cardineau, Edmond Raoul Edouard; Grenelle (rue de); Rosendaël (Dunkerque; ancienne commune)
  - Minutes. 1919, 1er avril - 15 avril, 1er avril - 15 avril 1919; MC/ET/XXIX/1953
  - Minutes. 1919, 16 avril - 30 avril, 16 avril - 30 avril 1919; MC/ET/XXIX/1954
  - Minutes. 1919, 1er mai - 15 mai, 1er mai - 15 mai 1919; MC/ET/XXIX/1955
  - Minutes. 1919, 16 mai - 31 mai, 16 mai - 31 mai 1919; MC/ET/XXIX/1956
  - Minutes. 1919, 1er juin - 15 juin, 1er juin - 15 juin 1919; MC/ET/XXIX/1957
  - Minutes. 1919, 16 juin - 30 juin, 16 juin - 30 juin 1919; MC/ET/XXIX/1958
  - Minutes. 1919, 1er juillet - 15 juillet, 1er juillet - 15 juillet 1919; MC/ET/XXIX/1959
  - Minutes. 1919, 16 juillet - 31 juillet, 16 juillet - 31 juillet 1919; MC/ET/XXIX/1960
  - Minutes. 1919, août, août 1919; MC/ET/XXIX/1961
    - Dépôt judiciaire du testament olographe en date du 10 août 1917 de Georges Edouard Godinot (1884-1918), domicilié 19, rue du Mail, « Mort pour la France » dans la forêt de Retz près Longpont (Aisne), le 7 juillet 1918., 29 août 1919; MC/ET/XXIX/1961
      testament; guerre 1914-1918; Godinot, Georges Edouard; Mail (rue du); Longpont (Aisne)
  - Minutes. 1919, septembre, septembre 1919; MC/ET/XXIX/1962
    - Dépôt judiciaire des testament et codicille olographes en date du 2 août 1914 d'Eugène Émile Roger Marcel Beynet dit Saint-Marc (1881-1914), domicilié 36, rue de Bellechasse, « Mort pour la France » à Spincourt (Meuse), le 24 août 1914., 18 septembre 1919; MC/ET/XXIX/1962
      testament; guerre 1914-1918; Beynet (dit Saint Marc), Eugène Emile Roger Marcel; Bellechasse (rue de); Spincourt (Meuse, canton)
  - Minutes. 1919, octobre, octobre 1919; MC/ET/XXIX/1963
    - Dépôt judiciaire du testament de Gabriel Valentin Rivière, domicilié rue d'Assas, n°48, mobilisé comme soldat au 286e régiment d'infanterie, « Mort pour la France » à Seicheprey (Meurthe-et-Moselle) le 16 février 1915, époux de Marie Antoinette Forgeot., 30 octobre 1919; MC/ET/XXIX/1963
      testament; Rivière, Gabriel Valentin; Assas (rue d'); Seicheprey (Meurthe-et-Moselle); Forgeot, Marie Antoinette
  - Minutes. 1919, 1er novembre - 15 novembre, 1er novembre - 15 novembre 1919; MC/ET/XXIX/1964
  - Minutes. 1919, 16 novembre - 30 novembre, 16 novembre - 30 novembre 1919; MC/ET/XXIX/1965
  - Minutes. 1919, 1er décembre - 15 décembre, 1er décembre - 15 décembre 1919; MC/ET/XXIX/1966
  - Minutes. 1919, 16 décembre - 31 décembre, 16 décembre - 31 décembre 1919; MC/ET/XXIX/1967
  - Minutes. 1920, 1er janvier - 15 janvier, 1er janvier - 15 janvier 1920; MC/ET/XXIX/1968
    - Dépôt judiciaire du testament de Charles Deschars, en son vivant consul de France attaché à Berlin, domicilié 4, place des Saussaies, mobilisé comme officier interprète à l'état-major de la 7e division d'infanterie, tué à Gommery (Belgique) le 23 août 1914, déclaré « Mort pour la France »., MC/ET/XXIX/1968; 15 janvier 1920
      testament; Deschars, Charles; Saussaies (place des); Belgique; consul
  - Minutes. 1920, 16 janvier - 31 janvier, 16 janvier - 31 janvier 1920; MC/ET/XXIX/1969
  - Minutes. 1920, 1er février - 15 février, 1er février - 15 février 1920; MC/ET/XXIX/1970
  - Minutes. 1920, 16 février - 29 février, 16 février - 29 février 1920; MC/ET/XXIX/1971
  - Minutes. 1920, 1er mars - 15 mars, 1er mars - 15 mars 1920; MC/ET/XXIX/1972
  - Minutes. 1920, 16 mars - 31 mars, 16 mars - 31 mars 1920; MC/ET/XXIX/1973
  - Minutes. 1920, 1er avril - 15 avril, 1er avril - 15 avril 1920; MC/ET/XXIX/1974
  - Minutes. 1920, 16 avril - 30 avril, 16 avril - 30 avril 1920; MC/ET/XXIX/1975
  - Minutes. 1920, 1er mai - 15 mai, 1er mai - 15 mai 1920; MC/ET/XXIX/1976
    - Dépôt judiciaire du testament olographe en date du 3 août 1914 d'Auguste Brault (1880-1914), domicilié 3, rue Cyrano de Bergerac, « Mort pour la France » le 17 septembre 1914., 3 mai 1920; MC/ET/XXIX/1976
      testament; guerre 1914-1918; Brault, Auguste; Cyrano-de-Bergerac (rue)
  - Minutes. 1920, 16 mai - 31 mai, 16 mai - 31 mai 1920; MC/ET/XXIX/1977
    - Dépôt judiciaire du testament de Maxime Louis Joseph Bunel, domicilié rue Humboldt, n°11, mobilisé comme sergent au 70e régiment d'infanterie, décédé au poste de secours de Pontavert (Aisne) le 21 septembre 1914, « Mort pour la France »., 28 mai 1920; MC/ET/XXIX/1977
      testament; Bunel, Maxime Louis Joseph; Humboldt (rue); Pontavert (Aisne)
  - Minutes. 1920, 1er juin - 15 juin, 1er juin - 15 juin 1920; MC/ET/XXIX/1978
    - Dépôt judiciaire du testament olographe en date du 8 mars 1916, de Gaston François César Jacquin (1892-1918), domicilié à Saint-Cassien (Isère), « Mort pour la France » à Askule (Serbie), le 19 octobre 1918., 2 juin 1920; MC/ET/XXIX/1978
      testament; guerre 1914-1918; Jacquin, Gaston François César; Saint-Cassien (Isère); Serbie
  - Minutes. 1920, 16 juin - 30 juin, 16 juin - 30 juin 1920; MC/ET/XXIX/1979
  - Minutes. 1920, 1er juillet - 15 juillet, 1er juillet - 15 juillet 1920; MC/ET/XXIX/1980
  - Minutes. 1920, 16 juillet - 31 juillet, 16 juillet - 31 juillet 1920; MC/ET/XXIX/1981
    - Dépôt judiciaire du testament olographe en date du 30 août 1918, de Bernard Marie Joseph Ernest Cardey (1895-1918), domicilié 21, rue du Cherche-Midi, « Mort pour la France » à Giessen (Allemagne), le 28 décembre 1918., 21 juillet 1920; MC/ET/XXIX/1981
      testament; guerre 1914-1918; Cardey, Bernard Marie Joseph Ernest; Cherche-Midi (rue du); Giessen (Allemagne)
  - Minutes. 1920, août, août 1920; MC/ET/XXIX/1982
  - Minutes. 1920, septembre, septembre 1920; MC/ET/XXIX/1983
  - Minutes. 1920, 1er octobre - 15 octobre, 1er octobre - 15 octobre 1920; MC/ET/XXIX/1984
  - Minutes. 1920, 16 octobre - 31 octobre, 16 octobre - 31 octobre 1920; MC/ET/XXIX/1985
  - Minutes. 1920, novembre, novembre 1920; MC/ET/XXIX/1986
  - Minutes. 1920, 1er décembre - 15 décembre, 1er décembre - 15 décembre 1920; MC/ET/XXIX/1987
  - Minutes. 1920, 16 décembre - 31 décembre, 16 décembre - 31 décembre 1920; MC/ET/XXIX/1988
  - Minutes. 1921, 1er janvier - 15 janvier, 1er janvier - 15 janvier 1921; MC/ET/XXIX/1989
  - Minutes. 1921, 16 janvier - 31 janvier, 16 janvier - 31 janvier 1921; MC/ET/XXIX/1990
  - Minutes. 1921, février, février 1921; MC/ET/XXIX/1991
  - Minutes. 1921, 1er mars - 15 mars, 1er mars - 15 mars 1921; MC/ET/XXIX/1992
  - Minutes. 1921, 16 mars - 31 mars, 16 mars - 31 mars 1921; MC/ET/XXIX/1993
  - Minutes. 1921, 1er avril - 15 avril, 1er avril - 15 avril 1921; MC/ET/XXIX/1994
  - Minutes. 1921, 16 avril - 30 avril, 16 avril - 30 avril 1921; MC/ET/XXIX/1995
  - Minutes. 1921, 1er mai - 15 mai, 1er mai - 15 mai 1921; MC/ET/XXIX/1996
  - Minutes. 1921, 16 mai - 31 mai, 16 mai - 31 mai 1921; MC/ET/XXIX/1997
  - Minutes. 1921, 1er juin - 15 juin, 1er juin - 15 juin 1921; MC/ET/XXIX/1998
    - Dépôt judiciaire du testament olographe en date du 7 août 1914 d'Émile Nippert (1881-1914), domicilié 25, rue de Nantes, « Mort pour la France » à Mouilly-Saint-Rémy (Meuse) le 24 septembre 1914., 13 juin 1921; MC/ET/XXIX/1998
      testament; guerre 1914-1918; Nippert, Emile; Nantes (rue de); Mouilly (Meuse)
  - Minutes. 1921, 16 juin - 30 juin, 16 juin - 30 juin 1921; MC/ET/XXIX/1999
    - Dépôt judiciaire du testament d'Émile Carrier, en son vivant, concierge demeurant 13, rue de l'Echaudé, « Mort pour la France » à Beuvardes (Aisnes) le 30 mai 1918., 22 juin 1921; MC/ET/XXIX/1999
      testament; Carrier, Emile; Echaudé (rue de l'); Beuvardes (Aisne); concierge
  - Minutes. 1921, 1er juillet - 15 juillet, 1er juillet - 15 juillet 1921; MC/ET/XXIX/2000
    - Dépôt judiciaire du testament olographe en date du 1er août 1914 de Maurice Henri Emile Letouzé (1876-1915), domicilié 87, rue du Bac, « Mort pour la France » à Quennevières (Oise), le 16 juin 1915., 1er juillet 1921; MC/ET/XXIX/2000
      testament; guerre 1914-1918; Letouzé, Maurice Henri Emile; Bac (rue du); Moulin-sous-Touvent (Oise)
  - Minutes. 1921, 16 juillet - 31 juillet, 16 juillet - 31 juillet 1921; MC/ET/XXIX/2001
  - Minutes. 1921, août, août 1921; MC/ET/XXIX/2002
  - Minutes. 1921, septembre, septembre 1921; MC/ET/XXIX/2003
    Attention: acte(s) coté(s) en Réserve.
    - Dépôt judiciaire du testament olographe en date du 12 août 1914 de Joseph Auguste Gabriel Parny (1883-1916), domicilié 61, rue Michel Bizot, « Mort pour la France » à Berny-en-Santerre (Somme), le 4 septembre 1916., 10 septembre 1921; MC/ET/XXIX/2003
      testament; guerre 1914-1918; Parny, Joseph Auguste Gabriel; Michel-Bizot (rue); Berny-en-Santerre (Somme)
    - Testament d'Albert Honoré Charles Grimaldi, prince de Monaco sous le nom d'Albert 1er, demeurant en son hôtel avenue du Président Wilson n°10, décédé 23, rue Georges Bizet où il se trouvait momentanément, le 26 juin 1922., 30 septembre 1921 - 27 décembre 1922; MC/RS//1636
      Informations concernant le classement et la cotation du document:
      Acte coté en Réserve.
      Cote originelle du document:
      MC/ET/XXIX/2003
      Actes à la suite des 27 juin 1921 (3 codicilles des 13 novembre 1921 et 9 juin 1922) et 27 décembre 1922 (dépôt d'expédition de procès-verbal d'ouverture et de description de codicilles).
      Date de révision de la notice: 2021 (B. Morant)
      testament; Albert Ier (1848-1922; prince de Monaco); Président-Wilson (avenue du); Georges-Bizet (rue); Monaco
  - Minutes. 1921, 1er octobre - 15 octobre, 1er octobre - 15 octobre 1921; MC/ET/XXIX/2004
  - Minutes. 1921, 16 octobre - 31 octobre, 16 octobre - 31 octobre 1921; MC/ET/XXIX/2005
  - Minutes. 1921, novembre, novembre 1921; MC/ET/XXIX/2006
  - Minutes. 1921, 1er décembre - 15 décembre, 1er décembre - 15 décembre 1921; MC/ET/XXIX/2007
    - Dépôt judiciaire du testament de Henri Philippe Albert Deschars, en son vivant, ancien notaire, demeurant 9, rue de Grenelle où il est décédé le 9 décembre 1921., 14 décembre 1921; MC/ET/XXIX/2007
      testament; Deschars, Henri Philippe Albert; notaire; Grenelle (rue de)
  - Minutes. 1921, 16 décembre - 31 décembre, 16 décembre - 31 décembre 1921; MC/ET/XXIX/2008
  - Minutes. 1922, janvier, janvier 1922; MC/ET/XXIX/2009
  - Minutes. 1922, 1er février - 15 février, 1er février - 15 février 1922; MC/ET/XXIX/2010
  - Minutes. 1922, 16 février - 28 février, 16 février - 28 février 1922; MC/ET/XXIX/2011
  - Minutes. 1922, 1er mars - 15 mars, 1er mars - 15 mars 1922; MC/ET/XXIX/2012
  - Minutes. 1922, 16 mars - 31 mars, 16 mars - 31 mars 1922; MC/ET/XXIX/2013
  - Minutes. 1922, 1er avril - 15 avril, 1er avril - 15 avril 1922; MC/ET/XXIX/2014
  - Minutes. 1922, 16 avril - 30 avril, 16 avril - 30 avril 1922; MC/ET/XXIX/2015
  - Minutes. 1922, 1er mai - 15 mai, 1er mai - 15 mai 1922; MC/ET/XXIX/2016
  - Minutes. 1922, 16 mai - 31 mai, 16 mai - 31 mai 1922; MC/ET/XXIX/2017
  - Minutes. 1922, 1er juin - 15 juin, 1er juin - 15 juin 1922; MC/ET/XXIX/2018
  - Minutes. 1922, 16 juin - 30 juin, 16 juin - 30 juin 1922; MC/ET/XXIX/2019
  - Minutes. 1922, juillet, juillet 1922; MC/ET/XXIX/2020
    - Dépôt judiciaire du testament olographe en date du 3 août 1914 de Fernand Alphonse Guinet (1884-1917), domicilié à Reims, 59, rue de Bétheny, « Mort pour la France » à Berry-au-Bac (Aisne) le 16 avril 1917., 10 juillet 1922; MC/ET/XXIX/2020
      testament; guerre 1914-1918; Guinet, Fernand Alphonse; Reims (Marne); Berry-au-Bac (Aisne)
  - Minutes. 1922, août - septembre, août - septembre 1922; MC/ET/XXIX/2021
  - Minutes. 1922, 1er octobre - 15 octobre, 1er octobre - 15 octobre 1922; MC/ET/XXIX/2022
  - Minutes. 1922, 16 octobre - 31 octobre, 16 octobre - 31 octobre 1922; MC/ET/XXIX/2023
  - Minutes. 1922, 1er novembre - 15 novembre, 1er novembre - 15 novembre 1922; MC/ET/XXIX/2024
  - Minutes. 1922, 16 novembre - 30 novembre, 16 novembre - 30 novembre 1922; MC/ET/XXIX/2025
  - Minutes. 1922, 1er décembre - 15 décembre, 1er décembre - 15 décembre 1922; MC/ET/XXIX/2026
  - Minutes. 1922, 16 décembre - 31 décembre, 16 décembre - 31 décembre 1922; MC/ET/XXIX/2027
  - Minutes. 1923, 1er janvier - 15 janvier, 1er janvier - 15 janvier 1923; MC/ET/XXIX/2028
  - Minutes. 1923, 16 janvier - 31 janvier, 16 janvier - 31 janvier 1923; MC/ET/XXIX/2029
  - Minutes. 1923, 1er février - 15 février, 1er février - 15 février 1923; MC/ET/XXIX/2030
  - Minutes. 1923, 16 février - 28 février, 16 février - 28 février 1923; MC/ET/XXIX/2031
  - Minutes. 1923, 1er mars - 15 mars, 1er mars - 15 mars 1923; MC/ET/XXIX/2032
  - Minutes. 1923, 16 mars - 31 mars, 16 mars - 31 mars 1923; MC/ET/XXIX/2033
  - Minutes. 1923, 1er avril - 15 avril, 1er avril - 15 avril 1923; MC/ET/XXIX/2034
  - Minutes. 1923, 16 avril - 30 avril, 16 avril - 30 avril 1923; MC/ET/XXIX/2035
  - Minutes. 1923, 1er mai - 15 mai, 1er mai - 15 mai 1923; MC/ET/XXIX/2036
  - Minutes. 1923, 16 mai - 31 mai, 16 mai - 31 mai 1923; MC/ET/XXIX/2037
  - Minutes. 1923, 1er juin - 15 juin, 1er juin - 15 juin 1923; MC/ET/XXIX/2038
  - Minutes. 1923, 16 juin - 30 juin, 16 juin - 30 juin 1923; MC/ET/XXIX/2039
  - Minutes. 1923, 1er juillet - 15 juillet, 1er juillet - 15 juillet 1923; MC/ET/XXIX/2040
  - Minutes. 1923, 16 juillet - 31 juillet, 16 juillet - 31 juillet 1923; MC/ET/XXIX/2041
  - Minutes. 1923, août, août 1923; MC/ET/XXIX/2042
  - Minutes. 1923, septembre, septembre 1923; MC/ET/XXIX/2043
  - Minutes. 1923, 1er octobre - 15 octobre, 1er octobre - 15 octobre 1923; MC/ET/XXIX/2044
  - Minutes. 1923, 16 octobre - 31 octobre, 16 octobre - 31 octobre 1923; MC/ET/XXIX/2045
  - Minutes. 1923, 1er novembre - 15 novembre, 1er novembre - 15 novembre 1923; MC/ET/XXIX/2046
  - Minutes. 1923, 16 novembre - 30 novembre, 16 novembre - 30 novembre 1923; MC/ET/XXIX/2047
  - Minutes. 1923, 1er décembre - 15 décembre, 1er décembre - 15 décembre 1923; MC/ET/XXIX/2048
  - Minutes. 1923, 16 décembre - 31 décembre, 16 décembre - 31 décembre 1923; MC/ET/XXIX/2049
  - Minutes. 1924, 1er janvier - 15 janvier, 1er janvier - 15 janvier 1924; MC/ET/XXIX/2050
  - Minutes. 1924, 16 janvier - 31 janvier, 16 janvier - 31 janvier 1924; MC/ET/XXIX/2051
  - Minutes. 1924, 1er février - 15 février, 1er février - 15 février 1924; MC/ET/XXIX/2052
  - Minutes. 1924, 16 février - 29 février, 16 février - 29 février 1924; MC/ET/XXIX/2053
  - Minutes. 1924, 1er mars - 15 mars, 1er mars - 15 mars 1924; MC/ET/XXIX/2054
  - Minutes. 1924, 16 mars - 31 mars, 16 mars - 31 mars 1924; MC/ET/XXIX/2055
  - Minutes. 1924, 1er avril - 15 avril, 1er avril - 15 avril 1924; MC/ET/XXIX/2056
  - Minutes. 1924, 16 avril - 30 avril, 16 avril - 30 avril 1924; MC/ET/XXIX/2057
  - Minutes. 1924, 1er mai - 15 mai, 1er mai - 15 mai 1924; MC/ET/XXIX/2058
  - Minutes. 1924, 16 mai - 31 mai, 16 mai - 31 mai 1924; MC/ET/XXIX/2059
  - Minutes. 1924, 1er juin - 15 juin, 1er juin - 15 juin 1924; MC/ET/XXIX/2060
  - Minutes. 1924, 16 juin - 30 juin, 16 juin - 30 juin 1924; MC/ET/XXIX/2061
  - Minutes. 1924, 1er juillet - 15 juillet, 1er juillet - 15 juillet 1924; MC/ET/XXIX/2062
  - Minutes. 1924, 16 juillet - 31 juillet, 16 juillet - 31 juillet 1924; MC/ET/XXIX/2063
  - Minutes. 1924, août, août 1924; MC/ET/XXIX/2064
  - Minutes. 1924, septembre, septembre 1924; MC/ET/XXIX/2065
  - Minutes. 1924, 1er octobre - 15 octobre, 1er octobre - 15 octobre 1924; MC/ET/XXIX/2066
  - Minutes. 1924, 16 octobre - 31 octobre, 16 octobre - 31 octobre 1924; MC/ET/XXIX/2067
  - Minutes. 1924, 1er novembre - 15 novembre, 1er novembre - 15 novembre 1924; MC/ET/XXIX/2068
  - Minutes. 1924, 16 novembre - 30 novembre, 16 novembre - 30 novembre 1924; MC/ET/XXIX/2069
  - Minutes. 1924, 1er décembre - 15 décembre, 1er décembre - 15 décembre 1924; MC/ET/XXIX/2070
  - Minutes. 1924, 16 décembre - 31 décembre, 16 décembre - 31 décembre 1924; MC/ET/XXIX/2071
  - Minutes. 1925, 1er janvier - 15 janvier, 1er janvier - 15 janvier 1925; MC/ET/XXIX/2072
  - Minutes. 1925, 16 janvier - 31 janvier, 16 janvier - 31 janvier 1925; MC/ET/XXIX/2073
  - Minutes. 1925, 1er février- 15 février, 1er février- 15 février 1925; MC/ET/XXIX/2074
  - Minutes. 1925, 16 février- 28 février, 16 février- 28 février 1925; MC/ET/XXIX/2075
  - Minutes. 1925, 1er mars - 15 mars, 1er mars - 15 mars 1925; MC/ET/XXIX/2076
  - Minutes. 1925, 16 mars - 31 mars, 16 mars - 31 mars 1925; MC/ET/XXIX/2077
  - Minutes. 1925, 1er avril - 15 avril, 1er avril - 15 avril 1925; MC/ET/XXIX/2078
  - Minutes. 1925, 15 avril - 30 avril, 15 avril - 30 avril 1925; MC/ET/XXIX/2079
  - Minutes. 1925, 1er mai - 15 mai, 1er mai - 15 mai 1925; MC/ET/XXIX/2080
    - Depôt judiciaire du testament olographe rédigé le 30 mars 1919 d'Éléonore Alexandrine dite Gabrielle Meley, en son vivant sans profession, demeurant rue de Rome, n°62, veuve d'Émile Zola, non remariée et décédée le 25 avril 1925., 2 mai - 5 mai 1925; MC/ET/XXIX/2080
      A la suite; autre testament déposé le 5 mai.
      Actes signalés par le personnel du Minutier central des notaires de Paris
      Date de création de la notice: 2021 (F. Chancerel)
      testament; dépôt de pièces; Rome (rue de); Meley, Gabrielle; Zola, Alexandrine
  - Minutes. 1925, 16 mai - 31 mai, 16 mai - 31 mai 1925; MC/ET/XXIX/2081
  - Minutes. 1925, 1er juin - 15 juin, 1er juin - 15 juin 1925; MC/ET/XXIX/2082
  - Minutes. 1925, 16 juin - 30 juin, 16 juin - 30 juin 1925; MC/ET/XXIX/2083
  - Minutes. 1925, 1er juillet - 15 juillet, 1er juillet - 15 juillet 1925; MC/ET/XXIX/2084
    - Inventaire après décès d'Éléonore Alexandrine dite Gabrielle Meley, en son vivant sans profession, demeurant rue de Rome, n°62, veuve non remariée d'Émile Zola, morte le 25 avril 1925., 7 juillet 1925; MC/ET/XXIX/2084
      Meley, Gabrielle; Zola, Alexandrine; Rome (rue de); inventaire après décès
  - Minutes. 1925, 16 juillet - 31 juillet, 16 juillet - 31 juillet 1925; MC/ET/XXIX/2085
  - Minutes. 1925, août, août 1925; MC/ET/XXIX/2086
  - Minutes. 1925, septembre, septembre 1925; MC/ET/XXIX/2087
  - Minutes. 1925, octobre, octobre 1925; MC/ET/XXIX/2088
  - Minutes. 1925, 1er novembre - 15 novembre, 1er novembre - 15 novembre 1925; MC/ET/XXIX/2089
  - Minutes. 1925, 16 novembre - 30 novembre, 16 novembre - 30 novembre 1925; MC/ET/XXIX/2090
  - Minutes. 1925, 1er décembre - 15 décembre, 1er décembre - 15 décembre 1925; MC/ET/XXIX/2091
  - Minutes. 1925, 16 décembre - 31 décembre, 16 décembre - 31 décembre 1925; MC/ET/XXIX/2092
  - Minutes. 1926, 1er janvier - 15 janvier, 1er janvier - 15 janvier 1926; MC/ET/XXIX/2093
  - Minutes. 1926, 16 janvier - 31 janvier, 16 janvier - 31 janvier 1926; MC/ET/XXIX/2094
  - Minutes. 1926, 1er février - 15 février, 1er février - 15 février 1926; MC/ET/XXIX/2095
  - Minutes. 1926, 16 février - 28 février, 16 février - 28 février 1926; MC/ET/XXIX/2096
  - Minutes. 1926, 1er mars - 15 mars, 1er mars - 15 mars 1926; MC/ET/XXIX/2097
  - Minutes. 1926, 16 mars - 31 mars, 16 mars - 31 mars 1926; MC/ET/XXIX/2098
  - Minutes. 1926, avril, avril 1926; MC/ET/XXIX/2099
  - Minutes. 1926, 1er mai - 15 mai, 1er mai - 15 mai 1926; MC/ET/XXIX/2100
  - Minutes. 1926, 16 mai - 31 mai, 16 mai - 31 mai 1926; MC/ET/XXIX/2101
  - Minutes. 1926, 1er juin - 15 juin, 1er juin - 15 juin 1926; MC/ET/XXIX/2102
  - Minutes. 1926, 16 juin - 30 juin, 16 juin - 30 juin 1926; MC/ET/XXIX/2103
  - Minutes. 1926, 1er juillet - 15 juillet, 1er juillet - 15 juillet 1926; MC/ET/XXIX/2104
  - Minutes. 1926, 16 juillet - 31 juillet, 16 juillet - 31 juillet 1926; MC/ET/XXIX/2105
  - Minutes. 1926, août, août 1926; MC/ET/XXIX/2106
  - Minutes. 1926, septembre, septembre 1926; MC/ET/XXIX/2107
  - Minutes. 1926, octobre, octobre 1926; MC/ET/XXIX/2108
  - Minutes. 1926, 1er novembre - 15 novembre, 1er novembre - 15 novembre 1926; MC/ET/XXIX/2109
  - Minutes. 1926, 16 novembre - 30 novembre, 16 novembre - 30 novembre 1926; MC/ET/XXIX/2110
  - Minutes. 1926, 1er décembre - 15 décembre, 1er décembre - 15 décembre 1926; MC/ET/XXIX/2111
  - Minutes. 1926, 16 décembre - 31 décembre, 16 décembre - 31 décembre 1926; MC/ET/XXIX/2112
  - Minutes. 1927, 1er janvier - 15 janvier, 1er janvier - 15 janvier 1927; MC/ET/XXIX/2113